【裁判字號】    98,交訴,11
【裁判日期】    980430
【裁判案由】    交通肇事逃逸等
【裁判全文】
臺灣基隆地方法院刑事判決              98年度交訴字第11號
公  訴  人  臺灣基隆地方法院檢察署檢察官
被      告  甲○○
上列被告因交通肇事逃逸等案件，經檢察官提起公訴（98年度偵
字第946號），被告於準備程序中就被訴事實為有罪之陳述，受
命法官於聽取當事人之意見後，由本院合議庭裁定由受命法官獨
任以簡式審判程序判決如下：
    主    文
甲○○因過失傷害人，處有期徒刑月；又駕駛動力交通工具肇
事，致人受傷而逃逸，處有期徒刑柒月。應執行有期徒刑捌月。
    事  實
一、甲○○未領有合法有效之重型機車駕駛執照，仍於民國97年
    12月17日22時25分許，騎乘車號2GL-768號重型機車，沿速
    限50公里之基隆市○○路往培德路方向、劃有分向限制線之
    雙向二車道行駛，行經基隆市○○路9號前，本應注意行車
    速度應依速限標誌之規定，不得超速行駛；並應注意在劃有
    分向限制線之雙向二車道行駛時，不得駛入來車之車道內，
    且應注意車前狀況，隨時採取必要之安全措施，而依當時天
    氣晴、夜間有照明路段、柏油路面乾燥無缺陷，亦無障礙物
    、視距良好，依當時情形，並無不能注意之情事，其竟疏未
    注意及此，猶以時速約60至70公里超速行駛，因車速過快而
    失控越過對向車道，適對向車道有乙○○騎乘車號GHF-966
    號機車，沿東信路往市區方向行駛，兩車發生擦撞，乙○○
    因而人車倒地，受有左脛骨開放性骨折、左後脛動脈斷裂等
    傷害。詎甲○○駕駛動力交通工具肇事並致人受傷後，竟未
    採取救護措施，或報警前來處理，反而萌生肇事逃逸之犯意
    ，騎車加速逃離現場。嗣經附近民眾記下車號，告知乙○○
    ，始由警循線查獲。
二、案經乙○○訴請基隆市警察局第二分局報請臺灣基隆地方法
    院檢察署檢察官偵查起訴。
    理  由
一、本件被告所犯係死刑、無期徒刑、最輕本刑為3 年以上有期
    徒刑以外之罪，其於準備程序中就被訴事實為有罪之陳述，
    經法官告知簡式審判程序之旨，並聽取公訴人及被告之意見
    後，本院依刑事訴訟法第273 條之1 第1 項之規定，裁定進
    行簡式審判程序。
二、上開犯罪事實，業據被告甲○○於本院準備程序及審理時坦
    承不諱，核與證人即告訴人乙○○於警詢及偵訊中證述事故
    發生經過之情節相符（見偵查卷第11-13、40-41頁），並有
    道路交通事故現場圖及道路交通事故調查報告表（一）（二
    ）各1紙、肇事現場及告訴人車損照片9張、被告車損照片5
    張、長庚紀念醫院診斷證明書2份、基隆市警察局舉發違反
    道路交通管理事件通知單2張（違規事實分別為被告無照駕
    駛及駕車肇事致人受傷而逃逸）等附卷可稽。又按行車速度
    ，應依速限標誌或標線之規定；汽車在劃有分向限制線之雙
    向二車道行駛時，不得駛入來車之車道內，且應注意車前狀
    況，隨時採取必要之安全措施，道路交通安全規則第93條第
    1項第1款、第94條第3項、第97條第1項第2款分別定有明文
    。被告騎乘機車自應注意上述道路交通安全規定。又本件車
    禍肇事路段為劃有分向限制線之雙向二車道、限速時速50公
    里，且事故發生當時天氣晴、夜間有照明路段、柏油路面乾
    燥無缺陷，亦無障礙物、視距良好等情，此觀卷附前開道路
    交通事故調查報告表（一）、車禍現場相片甚明，依當時情
    形，被告並無不能注意之情形，其竟疏未注意及此，貿然以
    時速60至70公里之速度超速行駛，未注意車前狀況，因車速
    過快而失控打滑並越過對向車道而肇致前揭車禍，並致告訴
    人乙○○受有前揭傷害，被告自有過失甚為明灼。又依經驗
    法則及論理法則，被告過失駕駛行為，與告訴人所受上開受
    傷間，顯具有相當因果關係，足認被告前開自白確均與事實
    相符。是本案事證明確，被告前開犯行堪以認定，應依法論
    科。
三、核被告甲○○所為，係犯刑法第284條第1項前段之過失傷害
    罪及同法第185條之4之肇事逃逸罪。按「汽車駕駛人，無駕
    駛執照駕車，因而致人受傷或死亡，依法應負刑事責任者，
    加重其行至二分之一。」，道路交通管理處罰條例第86條第
    1項定有明文。查本件被告於騎乘機車肇事致告訴人受有上
    開傷害之際，並未領有適當之重型機車駕駛執照一節，業據
    被告坦認在卷，並有基隆市警察局舉發違反道路交通管理事
    件通知單在卷可佐，揆諸上開說明，就其所犯刑法第284條
    第1項前段之過失傷害罪，應依上開規定加重其刑。其所犯
    上開二罪間，犯意各別，行為互殊，應分論併罰。爰審酌被
    告過失情節嚴重、對告訴人所生損害不輕，於肇事後復未協
    助救護、旋即逃逸，罔顧他人生命、身體、健康，惡性非輕
    ，迄今未賠償告訴人損害，惟念其年紀尚輕、思慮不周，且
    犯後坦承犯行之犯罪後態度等一切情狀，量處如主文所示之
    刑，並定其應執行之刑。
據上論斷，應依刑事訴訟法第273條之1第1項、第299條第1項前
段，道路交通管理處罰條例第86條第1項，刑法第284條第1項前
段、第185條之4、第51條第5款，刑法施行法第1條之1，判決如
主文。
本案經檢察官丙○○到庭執行職務。
中    華    民    國    98    年    4     月    30    日
                    刑事第三庭法  官  陳姵君
以上正本證明與原本無異。
如不服本判決應於收受本判決後10日內向本院提出上訴書狀，其
未敘述上訴理由者，並得於提起上訴後10日內向本院補提理由書
狀（均須按他造當事人之人數附繕本）「切勿逕送上級法院」。
中    華    民    國    98    年    4     月    30    日
                            書 記 官  王佩珠
附錄：
刑法第284條第1項
因過失傷害人者，處六月以下有期徒刑、拘役或五百元以下罰金
，致重傷者，處一年以下有期徒刑、拘役或五百元以下罰金。
刑法第185條之4
駕駛動力交通工具肇事，致人死傷而逃逸者，處六月以上五年以
下有期徒刑。


司法院資訊處製作；財團法人民間司法改革基金會備份。
